【裁判字號】    89,易,594
【裁判日期】    890731
【裁判案由】    賭博
【裁判全文】
臺灣士林地方法院刑事判決                          八十九年度易字第五九四號
    聲  請  人  臺灣士林地方法院檢察署檢察官
    被      告  己○○
右列被告因賭博案件，經檢察官聲請簡易判決處刑（八十九年度偵字第二七四八號）
，本院認不宜以簡易判決處刑，而依通常程序處理判決如左：
    主  文
己○○意圖營利，供給賭博場所，處有期徒刑參月，如易科罰金以參百元折算壹日。
扣案麻將壹副、骰子參顆、記帳單壹紙均沒收之。
    事  實
一、己○○於民國八十九年二月十五日，承租臺北市○○區○○街二○九號七樓之十
    二之房屋。嗣於同年三月三日下午三時許，己○○竟意圖營利，提供甲○○、丙○○、戊○○、「阿倫」（真實姓名不詳，嗣由丁○○接替參與賭局）、丁○○
    等人該賃租場所，以其所有之麻將、骰子等賭具賭博財物。甲○○等人並約定賭
    博方式為每底新臺幣（下同）一千元，每臺二百元，每四圈抽頭一千元，自摸抽
    二百元。前開抽頭金除購買檳榔、果汁及提神飲料予賭客外，餘皆歸己○○所有
    。迨至翌日（即八十九年三月四日）凌晨二時三十分許，經警當場查獲，並扣得
    賭具麻將一副、骰子三顆及賭資二十三萬八千九百元、記帳單一紙，甲○○、丙○○、戊○○、丁○○等人另經警依違反社會秩序維護法裁處罰鍰，並沒入前開
    扣案賭資。
二、案經臺北市政府警察局大同分局移送臺灣士林地方法院檢察署檢察官聲請簡易判
    決處刑，本院認不宜以簡易判決處刑，應適用通常程序審判，而由本院依通常程
    序審理。
    理  由
一、訊據被告己○○矢口否認有何意圖營利，供給賭博場所犯行，辯稱：伊已將房屋
    轉租乙○，當日是去找乙○收房租，身體不舒服在房間休息云云。惟查：
  (一)當日查獲之賭客甲○○、丁○○、丙○○、戊○○於警訊時，均坦承於右揭時、
    地有賭博財物，由己○○抽頭等情，且丁○○、甲○○於本院審理時，雖改稱抽
    頭金不知由何人拿走，惟仍供承確有抽頭之情（本院八十九年六月二十日審理筆
    錄）。
  (二)參以現場確扣得記帳單一紙（偵卷第二十四頁），該記帳單並載明所收取費用部
    分支付於「檳榔」、「涼水」、「餐」（用餐）、煙、果汁、「牛」（應係警察
    查獲現場照片所攝之「蠻牛」飲料五瓶），且除上開費用外，尚有餘額，足見該
    賭局於當日已持續相當時間，且確有向賭客收取抽頭金之情。
  (三)被告於警訊、檢察官第一次訊問時均已供承抽頭金係由伊收取，雖嗣辯稱：該屋
    已轉租予乙○，當日是去找乙○云云，惟查：
  1.被告辯稱：伊租房子係為了轉租賺價差，租房子後立刻轉租乙○，賺取價差三千
    元，是餐廳的朋友說乙○想租房子，才去租房子租他云云（本院八十九年六月二
    十日審理筆錄），情節實與常理相違。
  2.經本院傳訊查獲地點之大樓（重慶１ＤＫ大樓）管理員鍾華光，其結證稱：伊知
    道八十九年三月四日該大樓七樓之十二號被查獲賭博之事，該戶是流動性住戶，
    住幾個月就走，被查獲時是一位小姐在住，被查獲後才有一位老先生去住，查獲
    之前沒有（本院八十九年六月三十日訊問筆錄），而乙○係民國十七年二月十日
    生，現已七十二歲，有法務部戶役政連結作業系統資料在卷足憑，是鍾華光所稱
    「老先生」應係乙○，被告所稱轉租予乙○，實係前開賭博案查獲後所為，其所
    提出與乙○間所訂之房屋租賃契約書，記載訂約時間為八十九年二月二十日，顯
    係事後為規避刑責而倒填日期。
  3.參以若該屋為警查獲時承租人確為乙○，該案顯與被告無涉，此為被告絕佳之抗
    辯，然何以被告於警訊、檢察官第一次訊問時均未提出，而在場之賭客於警訊及
    本院審理時無一提及乙○其人，乃被告竟遲至八十九年三月二十四日檢察官第二
    次訊問時始提出此一抗辯及租賃契約，益徵其係事後杜撰之遁詞，不足採信。
  (四)此外，復有賭具麻將一副、骰子三顆、賭資二十三萬八千九百元（經警局依違反
    社會秩序維護法沒入）扣案足佐。
  (五)綜上所述，被告為前揭房屋真正之承租人，而賭客於被告所承租之房屋賭博，且
    有交付抽頭金之情，被告復於警訊及檢察官第一次訊問時坦承犯行，堪認本件事
    證已臻明確，被告所辯洵無足採，應依法論科。
二、核被告所為，係犯刑法第二百六十八條意圖營利，供給賭博場所罪。爰審酌被告
    無前科紀錄，素行尚佳，及其犯罪之動機、目的、手段、犯罪時所受之刺激、生
    活狀況、智識程度為高中畢業、犯罪所生之損害，及犯後一再飾卸，態度非佳等
    一切情狀，量處如主文所示之刑，並諭知易科罰金之折算標準。扣案賭具麻將一
    副、骰子三顆、記帳單一紙，係被告所有供犯罪所用之物，應依法沒收之。
三、聲請簡易判決處刑意旨雖認被告犯罪時間係始於八十九年二月二十日，惟查：被
    告於警訊中係供稱自八十九年二月二十日承租房屋，並非自該日起即供作賭博場
    所，而現場扣得之記帳單，亦僅登載三月三日、四日二天，現場賭客丙○○、戊○○、丁○○於警訊中均供稱自八十九年三月三日進入該場所賭博，甲○○於本
    院審理時亦結證稱：除查獲當日外，其他時間未見過被告（本院八十九年六月二
    十日審理筆錄）等語屬實，是除八十九年三月三日、四日以外，並無證據足認被
    告有何意圖營利供給賭博場所犯行，此部分本應為無罪之諭知，惟公訴人以之與
    前論罪科刑部分為裁判上一罪聲請簡易判決處刑，爰不另為無罪之諭知。
據上論斷，應依刑事訴訟法第四百五十二條、第二百九十九條第一項前段，刑法第二
百六十八條、第四十一條、第三十八條第一項第二款，罰金罰鍰提高標準條例第一條
前段、第二條，判決如主文。
本案經檢察官王壬貴到庭執行職務。
中    華    民    國      八十九      年      七      月    三十一    日
                            臺灣士林地方法院刑事第三庭
                                          法  官
右正本證明與原本無異。
如不服本判決，應於判決送達後十日內，向本院提出上訴狀。
                                          書記官
中    華    民    國      八十        年              月              日
附錄本案論罪科刑法條全文：
刑法第二百六十八條
意圖營利，供給賭博場所或聚眾賭博者，處三年以下有期徒刑，得併科三千元以下罰
金。


司法院資訊處製作；財團法人民間司法改革基金會備份。
